【裁判字號】    92,易,2697
【裁判日期】    921231
【裁判案由】    毒品危害防制條例
【裁判全文】
臺灣臺中地方法院刑事判決                        九十二年度易字第二六九七號
    公  訴  人  臺灣臺中地方法院檢察署檢察官
    被      告  甲○○
右列被告因違反毒品危害防制條例案件，經檢察官提起公訴（九十二年度毒偵字第二
五六三號），本院合議庭裁定由受命法官獨任進行簡式審判程序，判決如左：
    主  文
甲○○連續施用第二級毒品，累犯，處有期徒刑壹年。扣案吸食器壹支沒收，安非他
命壹包（毛重零點參公克）沒收銷燬之。
    事  實
一、甲○○前犯多次恐嚇、搶奪、竊盜及施用毒品等案件，並於民國八十六年間犯竊
    盜罪，經臺灣高等法院臺中分院以八十七年度上易字第三五八號判決判處有期徒
    刑一年六月確定，於八十九年三月十六日執行完畢。復曾因施用毒品案件，經送
    觀察、勒戒後，認無繼續施用毒品之傾向，由苗栗地方法院檢察署檢察官於八十
    七年十一月三十日以八十七年度偵字第四九三○號及第五○八九號為不起訴處分
    確定。不起訴確定後五年內，又因施用毒品案件，經送觀察、勒戒後，認有繼續
    施用毒品之傾向，經臺灣雲林地方法院以八十九年易字五○二號判處有期徒刑六
    月確定，並經該院裁定令入戒治處所施以強制戒治，於停止強制戒治付保護管束
    期間內又因施用毒品，經臺灣臺中地方法院以九十年易字九八五號判處有期徒刑
    六月確定，並裁定撤銷停止戒治，令入續執行強制戒治而於九十年七月七日戒治
    期滿。詎甲○○仍然不知悛悔警惕，復基於施用第二級毒品安非他命之概括犯意
    ，自九十二年八月初某日起，至同年八月二十七日止，以約每六日施用一次之頻
    率，在臺中市○○路旁等地，連續施用第二級毒品安非他命多次，嗣於九十二年
    八月二十七日二十三時三十五分許，為警在臺中市○○路○段一三八號查獲，並
    扣得第二級毒品安非他命一包（毛重零點三公克）及其所有供施用第二級毒品安
    非他命之吸食器一支。
二、案經臺中市警察局第一分局報請臺灣臺中地方法院檢察署檢察官偵查起訴。
    理  由
一、右揭事實業據被告甲○○坦承不諱，次查被告為警查獲後採尿送驗結果，確有安
    非他命陽性反應，此有中山醫學大學附設醫院藥物濫用檢測中心檢驗報告一紙在
    卷可稽，此為檢驗機關本於專業知識及科學檢驗方法所得之結論，自可憑信，此
    外，並有被告所有供施用毒品之器具吸食器一支及安非他命一包（毛重零點三公
    克）扣案可資佐證，足認被告前揭自白與事實相符。再被告前因施用毒品案件，
    經送觀察、勒戒後，認無繼續施用毒品之傾向，由苗栗地方法院檢察署檢察官於
    八十七年十一月三十日以八十七年度偵字第四九三○號及第五○八九號為不起訴
    處分確定。不起訴確定後五年內，又因施用毒品案件，經送觀察、勒戒後，認有
    繼續施用毒品之傾向，經臺灣雲林地方法院以八十九年易字五○二號判處有期徒
    刑六月確定，並經該院裁定令入戒治處所施以強制戒治，於停止強制戒治付保護
    管束期間內又因施用毒品，經臺灣臺中地方法院以九十年易字九八五號判處有期
    徒刑六月確定，並裁定撤銷停止戒治，令入續執行強制戒治而於九十年七月七日
    戒治期滿等情，有各該判決書、臺灣臺中地方法院檢察署檢察官執行指揮書、臺
    灣臺中地方法院檢察署刑案查註紀錄表、臺灣臺中地方法院檢察署全國施用毒品
    案件紀錄表各一份在卷可憑，被告再犯本案毒品危害防制條例第十條第二項之罪
    ，依毒品危害防制條例第二十三條第二項後段規定，已不適用毒品危害防制條例
    第二十三條第一項規定，自應依法論科。本案事證明確，被告犯行洵堪認定。
二、核被告甲○○所為係犯毒品危害防制條例第十條第二項施用第二級毒品罪。被告
    先後數次施用第二級毒品犯行，時間緊接，方法相同，所犯係構成要件同一之罪
    名，顯係基於概括犯意為之，係連續犯，應依刑法第五十六條之規定，以一罪論
    並加重其刑。被告連續施用第二級毒品之際連續持有第二級毒品，亦係基於概括
    犯意，本應論以連續持有第二級毒品罪，惟其持有後進而施用，持有之低度行為
    應為施用之高度行為所吸收，乃不另論。被告曾於八十六年間犯竊盜罪，經臺灣
    高等法院臺中分院以八十七年度上易字第三五八號判決判處有期徒刑一年六月確
    定，並於八十九年三月十六日執行完畢，此有臺灣臺中地方法院檢察署刑案資料
    查註紀錄表在卷可參，其五年內再犯本件有期徒刑以上之罪，為累犯，應依法加
    重其刑，並與前揭加重部分遞加重之。公訴意旨另略以被告因違反毒品危害防制
    條例、竊盜等案件，經定應執行有期徒刑一年，於九十一年七月七日執行完畢等
    語，惟按所謂執行完畢，如係經假釋出獄者，須在有期徒刑所餘刑期內未經撤銷
    假釋者，其未執行之刑，始以已執行論，此觀刑法第七十九條第一項之規定自明
    ，查被告於九十年間另犯違反毒品危害防制條例、恐嚇二罪，經接續前揭執行，
    原應於九十二年五月七日執行完畢，嗣被告於假釋中更因故意犯罪，經撤銷假釋
    ，並經臺灣臺中地方法院檢察署以九十二年執更緝字第七號執行前揭竊盜罪之殘
    刑，此有前揭執行指揮書、臺灣臺中地方法院檢察署刑案查註紀錄表在卷可按，
    是被告於本案犯罪行為時其前揭竊盜等罪之有期徒刑顯尚未執行完畢，公訴意旨
    此部分容有誤會，併此敘明。審酌被告素行不佳，有恐嚇、搶奪、竊盜及施用毒
    品等多項前案紀錄，此有其前案紀錄表可參，犯罪動機、目的、手段，致生危害
    於社會風氣，迭經刑之執行仍不知警惕，惟犯後尚知能坦承犯行等一切情狀，量
    處如主文所示之刑。扣案含安非他命一包（毛重零點參公克），業據被告坦承係
    屬其施用第二級毒品安非他命所剩，且被告確有施用第二級毒品安非他命已如前
    述，堪認該包裝袋內之殘渣確屬第二級毒品安非他命無誤，又該包裝袋因與第二
    級毒品安非他命無從析離，是均應依毒品危害防制條例第十八條第一項前段之規
    定，沒收銷燬之。扣案吸食器一支為被告所有且供施用安非他命所用等情，業據
    被告於本院坦承不諱，應依刑法第三十八條第一項第二款宣告沒收。
據上論斷，應依刑事訴訟法第二百七十三條之一第一項、第二百九十九條第一項前段
，毒品危害防制條例第十條第第二項、第二十三條第二項、第十八條第一項前段，刑
法第十一條前段、第五十六條、第四十七條、第三十八條第一項第二款，判決如主文
。
中      華      民      國     九十二     年    十二    月    三十一    日
                                      臺灣臺中地方法院刑事第十一庭
                                                  法  官 郭書豪
右正本證明與原本無異。
如不服本判決應於收受本判決送達後十日內向本院提出上訴書狀，其未敘述上訴理由
者，並得於提起上訴後十日內向本院補提理由書狀（均須按他造當事人之人數附繕本
 ）「切勿逕送上級法院」
                                                  書記官
中      華      民      國     九十二     年    十二    月    三十一    日
附錄法條
毒品危害防制條例第十條
施用第一級毒品者，處六月以上五年以下有期徒刑。
施用第二級毒品者，處三年以下有期徒刑。


司法院資訊處製作；財團法人民間司法改革基金會備份。
